臺灣苗栗地方法院刑事判決　　　　　　 96年度交簡上字第6號
上　訴　人
即　被　告　甲○○　36歲民.
　　　　　　　　　　巷6號之1.
上列上訴人因公共危險案件，不服本院96年度苗交簡字第95號中
華民國96年2 月26日第一審刑事簡易判決（聲請簡易判決處刑案
號：95年度偵字第4187號），提起上訴，本院管轄之第二審合議
庭判決如下：
    主  文
上訴駁回。
    犯罪事實：
一、甲○○前因恐嚇案件，經本院以89年度易字第105 號判決，
    判處有期徒刑7 月，甲○○不服提起上訴，經臺灣高等法院
    臺中分院以89年度上訴字第1280號判決駁回其上訴，甲○○
    不服再提起上訴，經最高法院於民國91年12月12日以91年度
    台上字第7067號判決駁回其上訴確定。又甲○○犯傷害直系
    血親尊親屬案件，經臺灣高等法院臺中分院於92年3 月23日
    以92年度上更一字第43號判決，判處有期徒刑1 年確定。上
    開兩案，經臺灣高等法院臺中分院於92年4 月23日以92年度
    聲字第301 號裁定，定應執行有期徒刑1 年5 月確定，甫於
    93年9 月9 日執行完畢。甲○○明知朝公眾往來之道路丟擲
    玻璃空酒瓶，足使用路人、車受有往來之危險，竟於95年7
    月20日凌晨某時許，因厭惡用路人經過時之吵雜，乃基於妨
    害公眾往來危險之犯意，在苗栗縣苗栗市○○里○ 鄰○○街
    33號住處2 樓，以自該2 樓窗戶往下丟擲玻璃空瓶之方式，
    接續丟擲十幾個玻璃空酒瓶至該址緊鄰之供公眾往來之道路
    上，並導致該空玻璃酒瓶破碎，足生行經該處之人、車，受
    有被酒瓶砸到，或受有遭玻璃碎片刺穿輪胎之往來危險。嗣
    經其兄乙○○報警處理，而查悉上情。
二、案經苗栗縣警察局苗栗分局報請臺灣苗栗地方法院檢察署檢
    察官偵查後聲請簡易判決處刑。
    理  由
一、認定犯罪事實所憑證據及理由：
（一）被告甲○○於警詢、偵訊時自白於95年7 月20日凌晨，自
      苗栗縣苗栗市○○里○ 鄰○○街33號住處2 樓窗戶丟下十
      幾個空玻璃酒瓶，造成公眾往來危險等語明確（見偵卷第
      7 頁、第32頁）。
（二）證人乙○○於警詢、偵訊中證述被告甲○○所丟擲之玻璃
      酒瓶碎片散落至33號前之道路及騎樓等語明確（見偵卷第
      14頁以下、第34頁以下）。
（三）復有現場照片8張附卷可稽。
（四）綜上，被告於警詢、偵訊中之自白核與事實相符，應堪採
      信。是本件事證已臻明確，被告犯行洵堪認定。
二、對於被告之辯解，本院之判斷：
    訊據被告固供認有自住家2 樓往窗戶外丟擲十幾個空玻璃酒
    瓶，但矢口否認有何公共危險之犯行，辯稱：伊係朝騎樓下
    方之人行道丟擲酒瓶，並非朝道路丟擲，且當時係凌晨，並
    沒有人經過，另半夜時碎片已經掃除乾淨，並不會造成公共
    危險云云。經查：
（一）被告辯稱：伊係往騎樓下之人行道丟擲酒瓶，並非往道路
      丟擲云云，惟查：
    1.被告確實於前揭時間自苗栗縣苗栗市○○里○ 鄰○○街33
      號2 樓窗戶往該址緊鄰之道路丟擲十幾個玻璃酒瓶，破裂
      之碎片並散落於33號前之道路及騎樓內乙節，業據被告於
      偵訊中供承自33號2 樓往外丟擲十幾個酒瓶等語明確（見
      偵卷第32頁），並據證人乙○○到庭證稱：破裂酒瓶之玻
      璃碎片散落於33號前之道路及騎樓內等語屬實（見偵卷第
      34頁以下）。參以被告並於警詢、偵訊中供稱：伊係因晚
      上有一些機車騎士在外面飆車，想丟酒瓶喝止他們等語（
      見偵卷第7 、32頁），足認被告應係朝道路丟擲空酒瓶甚
      明。是以，被告於審理時翻異前詞，改稱係往騎樓丟擲空
      酒瓶云云，其供陳前後不一，本值可疑。
    2.又被告係自騎樓上方之2 樓窗戶位置往下丟擲玻璃酒瓶乙
      節，已如前述，而觀諸現場照片（見偵卷第23頁），可知
      該2 樓窗戶至騎樓人行道上方之天花板間有外牆，並有相
      當之長度，衡諸常情，被告從騎樓2 樓窗戶往下丟擲酒瓶
      ，因有外牆存在，至多能將酒瓶丟至窗戶下方路面，尚難
      將酒瓶丟到之騎樓下方之人行道上。是以，被告辯稱酒瓶
      係朝騎樓下人行道丟擲云云，尚與經驗法則不符，要難憑
      採。
    3.綜上，可知被告確係將玻璃空酒瓶往道路丟擲，並非往騎
      樓下人行道丟擲，至為明確。是被告此部分之辯解，尚難
      憑採。
（二）被告復辯稱：案發時係凌晨，並沒有路人經過，且半夜時
      已將碎片掃除乾淨，並沒有造成公共危險云云。惟查：
    1.按刑法第185 條第1 項妨害公眾往來安全罪，採具體危險
      制，祇須以損壞、壅塞或其他方式，造成公眾往來危險之
      狀態為己足，並不以發生實害結果為必要（若發生實害則
      應另論以實害罪責），先予敘明。
    2.查被告自2 樓窗戶將十幾個玻璃空酒瓶往道路丟擲乙節，
      已如前述，衡諸常情，其丟擲之酒瓶，有可能造成行經該
      處之人、車，受有被砸傷或物品遭毀損之危險，且該丟擲
      之十幾個酒瓶著地破裂後，其玻璃碎片將會四射，造成騎
      樓下人行道及道路上遍布碎片，將可能造成用路人踩到碎
      片或交通工具爆胎之往來危險之情形，實已致生公眾往來
      之危險，至為明確。是以，被告辯稱不會造成公共危險云
      云，尚非可採。
    3.至被告辯稱案發時係半夜，並沒有路人經過，應不生公共
      危險云云。惟本罪性質上係危險犯，以行為致生危險狀態
      為已足，並不以發生實害結果為必要，已如前述，是縱案
      發時沒有或鮮少人經過，亦不影響本罪之成立。況且，被
      告之行為，確實致生公眾往來之危險，業如前述，且被告
      於偵訊中自承丟擲酒瓶係為喝止往來之飆車族飆車等語（
      見偵卷第7 頁），足見該路段確有機車往來，是被告之行
      為，足以致生公眾往來之危險，應無疑義。從而，被告此
      部分之辯解，容有誤會，尚難憑採。
    4.至被告雖辯稱馬路上之玻璃碎片事後已經他人清掃至騎樓
      旁，應不致造成公共危險云云。惟按，危險既已造成，事
      後將此危險排除，並不影響當初被告丟擲酒瓶行為所造成
      公眾往來之危險性。況且，該玻璃碎片係清潔隊員所清掃
      乙節，業據證人乙○○證述明確（見同上卷頁），被告亦
      自承並非其本人所清掃等語明確（見審卷第40頁）。是以
      ，此部分亦難以作為被告從輕量刑參考之依據，併此敘明
      。
（三）綜上，被告之辯解，或前後陳述不一，或與事實不符，或
      與經驗法則有違，而顯屬卸責之詞，均不足憑採。
三、論罪部分：
（一）核被告甲○○所為，係犯刑法第185 條第1 項之妨害公眾
      往來安全罪。
（二）又被告係同時同地多次丟擲玻璃空酒瓶至同一道路上，其
      行為時間緊密、地點相同，侵害單一法益，應係基於單一
      妨害公眾往來安全犯意下所為之接續行為，依一般社會觀
      念，在刑法評價上，應視為數個舉動之接續實施，為單一
      犯罪之接續犯。
（三）被告有犯罪事實欄所載之犯罪前科執行情形，有臺灣高等
      法院被告全國前案紀錄表、臺灣苗栗地方法院檢察署刑案
      資料查註紀錄表在卷可稽，其受有期徒刑執行完畢後，5
      年內再故意犯有期徒刑以上之本罪，為累犯，應依刑法第
      47條第1 項之規定，加重其刑。
四、上訴駁回之理由：
    上訴意旨略以：除了原審判決認定事實有誤外（此部分本院
    認原審事實之認定並無違誤，已說明如前），並稱原審判決
    有期徒刑5 月，實屬過重，請求撤銷原判決，更為適當合法
    之判決云云。惟查：
（一）按法官於有罪判決中，究應如何量處罪刑，為實體法賦予
      審理法官裁量之刑罰權事項，法官行使此項裁量權，自得
      依據個案情節，參諸刑法第57條所定各款犯罪情狀之規定
      ，於該法定刑度範圍內，基於合義務性之裁量，量處被告
      罪刑；又刑之量定係事實審法院得自由裁量之事項，若其
      未有逾越法定刑之範圍，且亦非明顯違背正義者，即不得
      遽指為違法（最高法院76年度台上字第4984號判決意旨可
      資參照）。次按，刑罰之量定，固屬法院自由裁量之職權
      行使，但仍應審酌刑法第57條所列各款事由及一切情狀，
      為酌量輕重之標準，並非漫無限制；在同一犯罪事實與情
      節，如別無其他加重或減輕之原因，下級審法院量定之刑
      ，亦無過重或失輕之不當情形，則上級審法院對下級審法
      院之職權行使，原則上應予尊重（最高法院85年度台上字
      第2446號裁判意旨可資參酌）。
（二）經查，原審經審理結果，認被告犯罪事證明確，因而適用
      刑法第185 條第1 項、第47條第1 項、第41條第1 項前段
      、刑法施行法第1 條之1 第1 項等規定，並審酌被告甲○
      ○之犯行危險性等一切情狀，而本院復參酌被告行為實已
      嚴重影響人車往來安全，甚至影響用路人生命安全之虞，
      而被告偵查中雖自白犯罪，然審理時卻飾詞辯解，未見其
      悔意，參以被告於偵訊及審理前均有飲酒（見偵卷第29頁
      、審卷第35頁），開庭態度欠佳，自應嚴責，併參酌其犯
      罪之動機、目的、手段等一切情狀，認原審量處被告有期
      徒刑5 月，並諭知以新臺幣1 仟元折算1 日為易科罰金之
      折算標準。經核其認事用法，均無違誤，量刑亦屬妥適，
      被告甲○○上訴顯無理由，應予駁回。
五、適用之法律依據：
    刑事訴訟法第455 條之1 第1 項、第3 項、第368 條。
本案經檢察官陳佞如到庭執行職務。
中　　華　　民　　國　　96　　年　　6 　　月　　27　　日
                  刑事第二庭  審判長法　官  楊清益
                                    法  官  林靜雯
                                    法  官  顧正德
以上正本證明與原本無異。
不得上訴。
                                    書記官  廖鳳美
中　　華　　民　　國　　96　　年　　6 　　月　　27　　日
